【裁判字號】    99,消債更,23
【裁判日期】    990924
【裁判案由】    聲請更生程序
【裁判全文】
臺灣宜蘭地方法院民事裁定            99年度消債更字第23號
債  務  人  乙○○
代  理  人  吳文升律師
債  權  人  勞工保險局
法定代理人  壬○○
代  理  人  丑○○
債  權  人  內政部營建署
法定代理人  卯○○
代  理  人  丑○○
債  權  人  戊○（台灣）商業銀行股份有限公司
法定代理人  辰○○
債  權  人  澳商澳盛銀行集團股份有限公司臺北分公司
法定代理人  寅○○
債  權  人  渣打國際商業銀行股份有限公司
法定代理人  癸○○
債  權  人  甲○（台灣）商業銀行股份有限公司
法定代理人  丁○○
債  權  人  遠東國際商業銀行股份有限公司
法定代理人  己○○
債  權  人  台新國際商業銀行股份有限公司
法定代理人  丙○○
債  權  人  大眾商業銀行股份有限公司
法定代理人  庚○○
代  理  人  辛○○
債  權  人  安泰商業銀行股份有限公司
法定代理人  巳○○
債  權  人  中國信託商業銀行股份有限公司
法定代理人  子○○
債  權  人  臺灣土地銀行股份有限公司
法定代理人  午○○
代  理  人  丑○○
上列當事人因消費者債務清理事件聲請更生，本院裁定如下：
    主  文
聲請駁回。
聲請費用由聲請人負擔。
    理  由
一、按債務人對於金融機構因消費借貸、自用住宅借款、信用卡
    或現金卡契約而負債務，在聲請更生或清算前，應提出債權
    人清冊，以書面向最大債權金融機構請求協商債務清償方案
    並表明共同協商之意旨，消費者債務清理條例第151條第1項
    定有明文。又聲請更生或清算不合程式或不備其他要件者，
    法院應以裁定駁回之，但其情形可以補正者，法院應定期間
    先命補正，復為同條例第8條所明定。
二、查本件債務人向本院聲請更生，雖主張：其有不能清償債務
    情事，前已提出債權人清冊，於民國97年間以函文向最大債
    權金融機構台灣土地銀行請求共同協商債務清償方案，惟協
    商不果至今，且其無擔保或無優先權之債務總額未逾新臺幣
    1,200萬元，復未經法院裁定開始清算程序或宣告破產云云
    。
三、惟查，債務人確有對於金融機構因消費借貸、自用住宅借款
    、信用卡或現金卡契約而負債務，有各債權人函覆本院無訛
    ，但最大債權銀行台灣土地銀行否認曾與債務人進行前置協
    商程序（見本院卷第83頁），而債務人經本院命補正相關證
    明文件後，仍無法提出曾以書面請求協商或協商不成立之證
    明文件，足認債務人確未曾以書面向最大債權金融機構請求
    共同協商債務清償方案而協商不成立屬實，是本件債務人聲
    請更生，既未遵循消費者債務清理條例第151條第1項之規定
    先行債務協商，上開前置協商程序之欠缺又屬無從補正，依
    上說明，自應駁回其更生之聲請，爰裁定如主文。
中    華    民    國    99    年    9     月    24    日
                  民事庭  法  官  郭淑珍
上為正本係照原本作成。
如不服本裁定，應於裁定送達後10日內向本院提出抗告狀(須附
繕本)，並繳納抗告費新台幣1000元。
中    華    民    國    99    年    9     月    24    日
                          書記官  廖穎穗

司法院資訊處製作；財團法人民間司法改革基金會備份。
